【裁判字號】    95,簡上,50
【裁判日期】    950817
【裁判案由】    傷害等
【裁判全文】
臺灣基隆地方法院刑事判決              95年度簡上字第50號
上  訴  人
即  被  告  丙○○
上列上訴人因傷害等案件，不服本院基隆簡易庭95年度基簡字第
113 號，中華民國95年3月3日第一審判決（聲請簡易判決處刑書
案號：臺灣基隆地方法院檢察署95年度偵字第218號）提起上訴
，本院管轄之第二審合議庭判決如下：
        主  文
原判決撤銷。
丙○○傷害人之身體，處拘役拾日，如易科罰金以銀元參佰元即
新台幣玖佰元折算壹日；又以加害身體之事，恐嚇他人致生危害
於安全，處罰金銀元壹仟元即新台幣參仟元，如易服勞役以新台
幣壹仟元折算壹日。
        事實及理由
一、本件事實及理由均引用本院基隆簡易庭第一審判決書所載之
    事實及理由（如附件所示）。
二、上訴人即被告丙○○持其於檢察官偵訊、原審審理時所持同
    一辯詞，以為本件上訴，另其於本院準備程序時雖聲稱有案
    發地附近之攤商共9人目擊本案經過，可為其作證，然上訴
    人僅於所提文件上記載上開9人之姓名（其中一人之姓名尚
    且記載不全），並未記載該9人之住、居址或所在地，本院
    95年8月3日審理傳票亦告知被告應自偕其所稱之目擊證人到
    庭作證，其乃於該日審理庭陳稱上開9人均不願到庭作證，
    則本於刑事訴訟法第159條第1項之規定，該9人在被告所提
    上開文件上聯名簽署願為上訴人之上開辯詞作證，核屬被告
    以外之人於審判外之書面陳述，無任何證據能力，此外，上
    訴人無從提出其他有利於其之具備證據能力之證據以供本院
    調查，徒稱不服本院原審判決，其之上訴核無理由。原審核
    被告所為，係犯刑法第277條第1項之傷害罪、第305條之恐
    嚇罪，並引用刑法第41條第1項前段、第42條第2項，罰金罰
    鍰提高標準條例第1條前段、第2條規定，判處上訴人即被告
    傷害罪部分拘役10日，如易科罰金以300元折算1日，恐嚇罪
    部分罰金1000元，如易服勞役以300元折算1日，其認事、用
    法本均無違誤，量刑亦屬妥適。然：(1)、按行為後法律有變
    更者，適用行為時之法律。但行為後之法律有利於行為人者
    ，適用最有利於行為人之法律，刑法第2條第1項定有明文。
    被告於行為時之刑法第41條第1項前段規定：「犯最重本刑
    為5年以下有期徒刑以下之刑之罪，而受6個月以下有期徒刑
    或拘役之宣告，因身體、教育、職業、家庭之關係或其他正
    當事由，執行顯有困難者，得以1元以上3元以下折算一日，
    易科罰金。」又被告行為時之易科罰金折算標準，修正前罰
    金罰鍰提高標準條例第2條（現已刪除）規定，就其原定數
    額提高為100倍折算1日，則本件被告行為時之易科罰金折算
    標準，應以銀元300元折算1日，經折算為新臺幣後，應以新
    臺幣900元折算為1日。惟95年7月1日修正公布施行之刑法第
    41 條第1項前段則規定：「犯最重本刑為五年以下有期徒刑
    以下之刑之罪，而受六個月以下有期徒刑或拘役之宣告者，
    得以新臺幣一千元、二千元或三千元折算一日，易科罰金。
    」比較修正前後之易科罰金折算標準，以95年7月1日修正公
    布施行前之規定，較有利於被告，則應依刑法第2條第1項前
    段，適用修正前刑法第41條第1項前段規定，定其折算標準
    。(2)、再被告犯罪時，刑法第42條第2項前段規定：「易服
    勞役以1元以上3元以下折算一日。」又被告行為時之易服勞
    役折算標準，業據修正前罰金罰鍰提高標準條例第2條前段
    規定，就其原定數額提高為100倍折算1日，則本件被告行為
    時之易服勞役折算標準，應以銀元300元折算1日，即新台幣
    900元折算1日；惟95年7月1日修正公布施行之刑法第42條第
    3項前段規定：「易服勞役以新台幣一仟元、二仟元或三仟
    元折算一日。」比較修正前後之易服勞役折算標準，以修正
    後之規定，較有利於被告，則應依刑法第2條第1項後段規定
    ，適用修正後之刑法第42條第3項前段規定，定其折算標準
    。(3)、再依95年7月1日施行（95年5月19日三讀通過）之刑
    法施行法第1條之1第2項前段規定「94年1月7日刑法修正時
    ，刑法分則編未修正之條文定有罰金者，自94年1月7日刑法
    修正施行後，就其所定數額提高為三十倍。」而刑法第277
    條第1項、第305條之罰金刑，經比較適用上開刑法施行法第
    1條之1第2項前段規定與罰金罰鍰提高標準條例第1條前段之
    規定，均係提高30倍（以新台幣計），並無不同，應適用罰
    金罰鍰提高標準條例第1條前段之規定以提高罰金數額。綜
    前，上訴人徒以前開諸詞以為本件上訴，並指摘原判決不當
    ，核無理由，本應予駁回，然原審未及說明上開新舊法之比
    較適用問題，致無從適用新之易服勞役之折算標準，仍有未
    當，自應由本院撤銷原判決，判決如主文第二項所示。
據上論斷，應依刑事訴訟法第455條之1第3項、第369條第1項前
段、第373條，刑法第2條第1項前段、第277條第1項、第305條、
（修正前）第41條第1項前段、第42條第3項前段，罰金罰鍰提高
標準條例第1條前段、（修正前）第2條，現行法規所定貨幣單位
折算新台幣條例第2條，判決如主文。
本案經檢察官甲○○到庭執行職務
中    華    民    國    95    年    8     月    17    日
                  刑事第四庭審判長法    官  鄭景文
                                  法    官  王美婷
                                  法    官  曾雨明
以上正本證明與原本無異。
本件不得上訴。
中    華    民    國    95    年    8     月    23    日
                                  書 記 官  王靜敏
附錄法條：
中華民國刑法第277條第1項：
（普通傷害罪）
傷害人之身體或健康者，處 3 年以下有期徒刑、拘役或 1 千元
以下罰金。
犯前項之罪因而致人於死者，處無期徒刑或 7 年以上有期徒刑；
致重傷者，處 3 年以上 10 年以下有期徒刑。
中華民國刑法第305條：
（恐嚇危害安全罪）
以加害生命、身體、自由、名譽、財產之事，恐嚇他人致生危害
於安全者，處2年以下有期徒刑、拘役或3百元以下罰金。
附件：
臺灣基隆地方法院刑事簡易判決  95年度基簡字第113號
聲  請  人  臺灣基隆地方法院檢察署檢察官
被      告  丙○○  男  34歲（民國○○年○月○日生）
                    身分證統一編號：Ｚ000000000號
                    住基隆市○○區○○路198巷63之1號
上列被告因恐嚇案件，經檢察官聲請以簡易判決處刑（95年度偵
字第218號），本院判決如下：
    主  文
丙○○傷害人之身體，處拘役拾日，如易科罰金以參佰元折算壹
日；又以加害身體之事，恐嚇他人致生危害於安全，處罰金壹仟
元，如易服勞役以參佰元折算壹日。
    事實及理由
一、本件犯罪事實、證據及應適用之法條均引用如附件檢察官聲
    請簡易判決處刑書之記載。
二、依刑事訴訟法第449條第1項前段、第454條第2項，刑法第
    277條第1項、第305條、第41條第1項前段、第42條第2項，
    罰金罰鍰提高標準條例第1條前段、第2條，逕以簡易判決處
    刑如主文。
如不服本判決，應於判決送達後10日內，向本院提出上訴狀。
中    華    民    國    95    年    3     月    3     日
                  基隆簡易庭法  官    何怡穎
以上正本證明與原本無異。
如不服本判決，應於判決送達後10日內，向本院提出上訴書狀，
上訴於本院合議庭，並按他造當事人之人數附具繕本。
中    華    民    國    95    年    3     月    3     日
                            書記官    李繼業
附錄論罪法條
刑法第277條第1項
    傷害人之身體或健康者，處3年以下有期徒刑、拘役或1千元
    以下罰金。
刑法第305條
    以加害生命、身體、自由、名譽、財產之事，恐嚇他人致生
    危害於安全者，處二年以下有期徒刑、拘役或三百元以下罰
    金。
臺灣基隆地方法院檢察署檢察官聲請簡易判決處刑書
                                       95年度偵字第218號
    被      告  丙○○  男  34歲（民國○○年○月○日生）
                        住基隆市○○區○○路198巷63之1號
                        身分證統一編號：Ｚ000000000號
上列被告因傷害等案件，業經偵查終結，認為宜聲請以簡易判決
處刑，茲將犯罪事實及證據並所犯法條分敘如下：
    犯罪事實
一、丙○○與丁○○均為基隆市成功市場之水果攤販，民國94年
    9月29日上午9時許，丙○○因不滿丁○○找市場管理員前來
    處理2人關於水果擺放位置之糾紛，竟基於傷害之犯意，於
    丁○○之B70號攤位前走道，以手臂、手肘抵住丁○○脖子
    ，致丁○○受有頸部皮下紅腫13×4公分之傷害，並以：「
    若你兒子星期六、日來市場，我就要毆打他」足生危害於丁
    ○○之子身體安全之事恐嚇丁○○，致丁○○心生恐懼。嗣
    經丁○○至本署申告，始知悉上情。
二、案經丁○○訴請偵辦。
    證據並所犯法條
一、訊據被告丙○○矢口否認涉有何傷害、恐嚇危害安全之犯行
    ，辯稱：當天伊只有跟丁○○言語上爭執，伊忘記有沒有推
    開她，伊沒有打他，也沒有說要打她兒子云云。經查，被告
    上開犯行，業據告訴人丁○○指述綦詳，並據證人乙○○結
    證在卷，且有丁○○驗傷診斷證明書1份、監視錄影畫面翻
    拍相片3幀附卷可稽，被告犯嫌已堪認定。
二、核被告所為，係犯刑法第277條第1項傷害罪與第305條恐嚇
    危害安全罪嫌。
三、依刑事訴訟法第451條第1項聲請逕以簡易判決處刑。
    此    致
臺灣基隆地方法院基隆簡易庭
中    華    民    國    95    年    2     月    7     日
                           檢  察  官  樊  家  妍
本件正本證明與原本無異
中    華    民    國    95    年    2     月    9     日
                           書  記  官  王  建  龍
參考法條：
刑法第277條第1項
    傷害人之身體或健康者，處3年以下有期徒刑、拘役或1千元
    以下罰金。
刑法第305條
    以加害生命、身體、自由、名譽、財產之事，恐嚇他人致生
    危害於安全者，處2年以下有期徒刑、拘役或300元以下罰金
    。
附記事項：本件係依刑事訴訟法簡易程序辦理，法院簡易庭得不
傳喚被告、輔佐人、告訴人、告發人等出庭即以簡易判決處刑；
被告、被害人、告訴人等對告訴乃論案件如已達成民事和解而要
撤回告訴或對非告訴乃論案件認有受傳喚到庭陳述意見之必要時
，請即另以書狀向簡易法庭陳述或請求傳訊。


司法院資訊處製作；財團法人民間司法改革基金會備份。
